【裁判字號】    90,訴,20
【裁判日期】    900711
【裁判案由】    毒品危害防制條例
【裁判全文】
臺灣臺東地方法院刑事判決                              九十年度訴字第二號
    公  訴  人  臺灣臺東地方法院檢察署檢察官
    被      告  丁○○
    指定辯護人  本院公設辯護人  甲○○
右列被告因毒品危害制條例案件，經檢察官提起公訴（八十九年度偵字第一二六九號
），本院判決如左：
    主  文
丁○○連續販賣第二級毒品，處有期徒刑柒年參月，第二級毒品安非他命重參點捌公
克沒收銷燬之，販賣第二級毒品所得新臺幣參萬陸仟元沒收之，如全部或一部不能沒
收時，以其財產抵償之。扣案之行動電話貳支（Ｚ000000000號及Ｚ000
000000號），均沒收。
    事  實
一、丁○○（綽號阿ㄉ一ㄝ，或阿逼）基於意圖營利之概括犯意，於民國（下同）八
    十九年五月初、同年五月二十日及六月十七日，因己○○分別撥打Ｚ00000
    0000號、Ｚ000000000號行動電話與之洽商購買安非他命事宜，丁○○遂駕駛其冷凍貨車至臺東市○○路及正氣路口處，連續三次分別交付十八公
    克之安非他命予己○○，每次並收受新臺幣（下同）一萬二千元之價金。嗣警於
    八十九年六月十七日下午三時四十五分許，在臺東市○○街三號己○○住處查獲
    甫購回之安非他命十八公克，經己○○供出所施用之安非他命購自丁○○後，因
    警策動，己○○因而撥打丁○○上開行動電話，佯稱購買安非他命，並相約於臺
    東縣池上鄉○○路四號之正一飯包店內交付。同日下午六時三十分許，丁○○將
    安非他命送至上址，旋為埋伏之警員捕獲，並扣得安非他命三點八公克、販售安
    非他命得款一萬二千元、行動電話三支（Ｚ000000000號、Ｚ0000
    00000號及Ｚ000000000號）。
二、案經臺東縣警察局報請臺灣臺東地方法院檢察署檢察官偵查起訴。
    理  由
一、訊據被告丁○○矢口否認販賣安非他命之犯行，辯稱：伊不曾賣安非他命予己○○，身上之一萬二千元係其母親給他繳房租用云云。然查：
  (一)己○○如何以Ｚ000000000號行動電話，向被告丁○○購買安非他命三
    次，並每次交付一萬二千元等情，業據證人己○○迭於警訊及檢察官偵中證述綦
    詳，且經核Ｚ000000000號行動電話之通聯紀錄，己○○確於八十九年
    六月十七日上午十一時三分十五秒及同日十六時四十五分四十八秒、十七時二十
    九分三十二秒、十七時五十一分三秒與被告所使用之Ｚ000000000號、
    Ｚ000000000號行動電話相互聯絡，有遠傳及台灣大哥大股份有限公司
    之行動電話通聯紀錄在卷可稽（參照偵查卷第六十五、六十六頁、七十四頁），
    又從被告查獲之一萬二千元（面額一千元十一張、五百元一張、一百元五張），
    核與證人己○○供述其所交付購買毒品金額數量完全吻合（參照八十九年六月十
    八日警訊筆錄及八十九年七月一日偵訊筆錄），且證人丙○○即被告冷凍貨車之
    隨車人員其亦證稱：伊於卸貨時，有看見己○○；每次到台東都有遇到己○○來
    找丁○○，大約三次左右等語（參照警訊卷第六頁反面、偵查卷第十一頁反面）
    ，益證己○○之證詞無訛。
  (二)被告雖辯稱一萬二千元係其母親給他繳房租用，非販毒所得云云，惟經本院隔離
    訊問證人戊○○即被告之母則證述：「因為我所住的房子是我向錢先生承租的，
    租金是七千元，每個月繳納租金，是我兒子拿薪水給我去繳納租金，租金都是我
    在繳納，我兒子沒有幫我去繳過租金」（參照本院卷第九十九頁），後本院訊問
    被告房東為何人？住何處？被告竟無法答覆，是被告所辯一萬二千元係欲繳交房
    東之租金云云，顯為虛偽之詞，不足採信；另證人己○○雖於本院審理時證稱：
    伊係委託丁○○向阿ㄉ一ㄝ購買云云（參照本院卷第三十五頁），惟被告丁○○
    則先供稱係來台東向己○○借吸食器，後又稱己○○有打電話，請他找人買藥，
    己○○並未說向何人買，但伊皆向綽號「阿源」所買云云（參照本院卷第一百二
    十五頁、一百二十八頁），是證人與被告所述顯不一致，且證人於歷次證述中從
    未提及上情，故此為證人迴護之詞，亦不足採。
  (三)另參以，近來政府為杜絕安非他命之氾濫，對查緝吸食及販賣安非他命之工作，
    無不嚴加執行，設無利可圖，衡情一般持有安非他命之人當無輕易將其所持有之
    安非他命轉讓他人，而甘冒於再次向他人購買時，有被查獲移送法辦之危險之理
    ，是被告販賣安非他命應有圖利甚明，此外，並當場扣得安非他命三點八公克、
    販售安非他命得款一萬二千元、販毒聯絡所用之行動電話三支（Ｚ000000
    000號、Ｚ000000000號及Ｚ000000000號）。綜上所述，
    本件事證明確，被告販賣安非他命之犯行洵堪認定，應予依法論科。
二、按施用毒品者係配合警方向被告偽稱欲再購買毒品，實際上其雖無購買毒品之真
    意，惟被告與施用毒品者聯絡後，既已依約攜帶毒品前往交易，其即有販賣毒品
    之故意，並已著手實施販賣毒品之行為，僅因購毒者無購買之真意，且遭埋伏之
    員警當場逮獲致未完成販賣該毒品之行為，惟仍應構成販賣毒品未遂罪（見最高
    法院八十四年度臺覆字第一八一號判決、八十七年度臺上字第三二０六號判決、
    最高法院八十五年度第四次刑事庭會議決議）。再按安非他命為第二級毒品，觀
    諸毒品危害防制條例第二條第二項第二款規定甚明。核被告丁○○所為，係犯毒
    品危害防制條例第四條第二項之販賣第二級毒品罪；另八十九年六月十七日下午
    三時四十五分後，被告販賣毒品部分，因己○○該次乃為配合警方辦案，本身無
    購買安非他命之真意，是該次行為，客觀上無達成既遂之可能，自僅能止於未遂
    ，是此部分係犯同條第五項、第二項之販賣第二級毒品未遂罪，公訴人認此部分
    為既遂，容有未洽。被告丁○○於販賣安非他命前後非法持有安非他命之低度行
    為，當為其販賣安非他命之高度行為所吸收，不另論罪。其先後數次販賣安非他
    命之犯行（含上開既遂及未遂部分），時間緊接，犯罪構成要件相同，顯係基於
    概括之犯意反覆為之，為連續犯，應依刑法第五十六條規定以販賣既遂論一罪，
    並加重其刑。然依刑法第六十五條第一項規定，其本刑為無期徒刑，依法不得加
    重，是僅就所犯有期徒刑暨罰金刑部分加重之。另被告雖因違反藥事法案件，經
    臺灣花蓮地方法院判處有期徒刑六月確定，並於八十四年五月四日執行完畢，有
    臺灣高等法院被告前案紀錄表在卷可參，然查本件被告犯罪時間係於八十九年五
    月初，並無其他積極證據證明其犯行係於同年五月四日以前，故尚難論以累犯，
    附此敘明。爰審酌被告竟為一己私利，販賣毒品安非他命牟利，影響國民健康甚
    鉅，及被告販賣之次數及所得之利益，犯罪後態度等一切情狀，量處如主文所示
    之刑。
三、至於扣案之安非他命一包（重三點八公克），為違禁物，應依毒品危害防制條例
    第十八條第一項前段之規定宣告沒收並銷燬之。另被告販賣毒品所得三萬六千元
    （販賣一次得款一萬二千元，共三次），則依毒品危害防制條例第十九條第一項
    沒收之，如全部或一部不能沒收時，以其財產抵償之。又扣案之行動電話二支（
    Ｚ000000000號及Ｚ000000000號），係供販毒聯絡之用，有
    上揭通聯記錄可證，且為被告所有，應依刑法第三十八條第一項第一款，併予宣
    告沒收，另一扣案之行動電話（Ｚ000000000號）因無證據係供犯罪所
    用，故未予宣告沒收，附此敘明。
四、公訴意旨另以：被告於八十九年四月，在花蓮火車站，販賣第二級毒品安非他命
    一包予綽號「阿明」，重約三至四公克，收費三千元等語，因認被告涉犯毒品危
    害防制條例第四條第二項之販賣第二級毒品罪等罪。按犯罪事實應依證據認定之
    ，無證據不得推定其犯罪事實；又不能證明被告犯罪者，應諭知無罪之判決，刑
    事訴訟法第一百五十四條、第三百零一條第一項前段分別定有明文。次按認定犯
    罪事實所憑之證據，雖不以直接證據為限，間接證據亦包括在內，然而無論直接
    或間接證據，其為訴訟上之證明，須於通常一般人均不致有所懷疑，而得確信其
    為真實之程度者，始得據為有罪之認定（最高法院七十六年臺上字第四九八六號
    判例參照）。公訴人認被告涉犯上開犯行，無非係以證人乙○○之證詞為據，惟
    訊據被告丁○○則堅決否認上揭犯行，辯稱伊不知「阿明」為何人等語。經查，
    綽號「阿明」究有無其人，其年籍真實姓名為何？證人乙○○亦無法證述明確。
    又於本院九十年三月二十二日調查時，乙○○則證稱：我不知道阿明是否向丁○○購買。（參照本院卷第五十二頁），且於同年四月十一日本院調查時，命其指
    認，其亦無法明確指認（僅稱很像在庭的被告丁○○），是乙○○證詞之真實性
    顯有可疑，尚不足為被告丁○○不利之認定。此部分既無其他積極證據可佐，則
    依前述說明，自未能僅據證人不確定之單一指述即率爾認定被告有此部分販賣安
    非他命之犯行，惟公訴人既認此與前述經本院論罪部分有連續犯裁判上一罪之關
    係，爰不另為無罪之諭知。
五、據上論斷，應依刑事訴訟法第二百九十九條第一項前段，毒品危害防制條例第四
    條第二項、第五項、第十八條第一項前段、第十九條第一項，刑法第十一條、第
    五十六條、第三十八條第一項第二款，判決如主文。
本案經檢察官江文君到庭執行職務。
中    華    民    國      九十      年      七        月      十一      日
                                臺灣臺東地方法院刑事庭
                            法  官  廖  建  彥
右正本證明與原本無異。
如不服本判決，應於送達後十日內，向本院提出上訴狀（須附繕本）。
「切勿逕送上級法院」
                                    書記官  陳  美  鄉
中    華    民    國      九十      年      七        月      十二      日
附記：
毒品危害防制條例第四條第二項、第五項：
製造、運輸、販賣第二級毒品者，處無期徒刑或七年以上有期徒刑，得併
科新台幣七百萬元以下罰金。
前四項之未遂犯罰之。


司法院資訊處製作；財團法人民間司法改革基金會備份。
